【裁判字號】    97,交簡上,39
【裁判日期】    980120
【裁判案由】    過失致死
【裁判全文】
臺灣花蓮地方法院刑事判決            97年度交簡上字第39號
上  訴  人
即  被  告  乙○○
上列上訴人即被告因過失致死案件，不服本院花蓮簡易庭97年度
花交簡字第407 號中華民國97年10月24日第一審判決（聲請簡易
判決處刑案號：97年度偵字第4030號），提起上訴，本院管轄之
第二審合議庭判決如下：
    主  文
原判決撤銷。
乙○○因過失致人於死，處有期徒刑陸月，如易科罰金，以新臺
幣壹仟元折算壹日，減為有期徒刑參月，如易科罰金，以新臺幣
壹仟元折算壹日。緩刑貳年。
    事實及理由
一、本案經本院審理結果，認第一審簡易判決以上訴人即被告乙
    ○○犯刑法第276條第1項之過失致人於死罪，判處有期徒刑
    6月，並諭知易科罰金折算之標準為新台幣1,000元折算1 日
    ，除漏未減刑外，其認事用法及量刑均無不當，並引用第一
    審判決書記載之事實、證據及理由。
二、被告上訴意旨：本件被告犯罪之時間係於96年1 月14日，應
    依中華民國九十六年罪犯減刑條例第2條第3款之規定減刑，
    而原審判決漏未減刑，又被告於原審判決後與被害人家屬達
    成和解，原審未及審酌為由，提起上訴請求給予緩刑。
三、經查：被告所犯刑法第276條第1項之過失致人於死罪，經原
    審判處有期徒刑6月，其犯罪時間在96年4月24日以前，合於
    中華民國九十六年罪犯減刑條例第2條1項第3款、第3 條第1
    項第15款之減刑要件，爰減刑如主文所示，並諭知易科罰金
    之折算標準。原審予以論科，固非無見，惟漏未依中華民國
    九十六年罪犯減刑條例減刑，被告據此提起上訴，為有理由
    ，自應撤銷改判。又被告於97年12月29日已與被害人楊蘇挾
    之子甲○○就民事賠償問題達成和解，有和解書1 份在卷可
    參，又被告前因故意犯罪受有期徒刑以上刑之宣告，執行完
    畢後，5 年以內未曾因故意犯罪受有期徒刑以上刑之宣告，
    有臺灣高等法院被告前案紀錄表1 份在卷可憑，其因一時疏
    於注意，致涉本案犯行，且其於偵、審程序中均坦承過失犯
    行，深表悔意，與被害人家屬和解，犯後態度良好，被告經
    此科刑之教訓，當知所警惕，而無再犯之虞，復審酌被告年
    事已高又患有腦癌，有財團法人基督教門諾會醫院診斷證明
    書1 份在卷足參，本院認其所受刑之宣告以暫不執行為適當
    ，併宣告緩刑2年，以啟自新。
據上論斷，應依刑事訴訟法第455條之1第3項、第369條第1 項前
段、第373條、第364條、第299條第1項前段、刑法第276條第1項
、刑法第41條第1項、第62條前段、第74條第1項第2 款，中華民
國九十六罪犯減刑條例第2條1項第3款、第7條、第9 條之規定，
判決如主文。
本案經檢察官張立中到庭執行職務。
中    華    民    國    98    年    1     月    20    日
                  刑事第三庭    審判長  李世華
                                法  官  許乃文
                                法  官  湯國杰
上列正本證明與原本無異。
本件不得上訴。
中    華    民    國    98    年    1     月    20    日
                                書記官
附錄本判決論罪之法律條文：
中華民國刑法第276條第1項：
因過失致人於死者，處2年以下有期徒刑、拘役或2千元以下罰金
。


司法院資訊處製作；財團法人民間司法改革基金會備份。
